臺灣高等法院刑事判決
110年度上易字第712號
上  訴  人  臺灣桃園地方檢察署檢察官 
被      告  劉坤榮
上列上訴人因被告竊盜案件，不服臺灣桃園地方法院109年度易
字第747號，中華民國109年12月16日第一審判決（起訴案號：臺
灣桃園地方檢察署109年度偵緝字第41號），提起上訴，本院判
決如下：
    主  文
原判決撤銷。
丙○○犯竊盜罪，處有期徒刑參月，累犯，如易科罰金，以新臺幣
壹仟元折算壹日。
未扣案之00-0000車號車牌貳面沒收，並於全部或一部不能沒收
或不宜執行沒收時，追徵其價額。
    事  實
一、丙○○於民國107年7月2日下午5時50分許起至翌日（即107年7
    月3日）上午7時13分許間之某時，行經桃園市○○區○○里○○路
    ○○段000號地下室時，見甲○○所有車牌號碼為00-0000號之自
    用小客車停放於該處，竟基於意圖為自己不法所有之竊盜犯
    意，以不詳方式將上開自用小客車之車牌兩面竊取得手，並
    懸掛在其向不知情之黃英凱（所涉竊盜罪部分，業經臺灣桃
    園地方檢察署檢察官以107年度偵字第27339號為不起訴處分
    確定）所承租車牌號碼為0000-00號之自用小客車上。嗣甲○
    ○發覺遭竊後報警處理，經警調閱監視器錄影畫面後始悉上
    情。
二、案經臺灣桃園地方檢察署檢察官主動簽分偵查起訴。　　
    理  由
壹、證據能力部分：
一、本判決下引具傳聞性質之各項供述證據經本院於審判期日調
    查證據時提示並告以要旨後，未據當事人於言詞辯論終結前
    就證據能力部分有所異議（見本院卷第85至86頁、第149至1
    51頁），本院復查無該等證據有違背法定程序取得或顯不可
    信之外部情狀，揆諸刑事訴訟法第159條之5規定，應均有證
    據能力。
二、至本件認定事實所引用之非供述證據，並無證據證明係公務
    員違背法定程序所取得，亦查無顯不可信或不得作為證據之
    情形，且經本院於審判期日依法進行證據之調查、辯論，亦
    應有證據能力。
貳、認定犯罪事實所憑之證據及理由：
一、上開犯罪事實，業據被告丙○○於偵訊及本院坦承不諱（見10
    9年度偵緝字第41號卷【下稱偵緝卷】第52頁正反面；本院
    卷第153頁），並有證人即被害人甲○○於警詢及偵訊（見偵2
    7339號卷第5頁正反面、第43頁反面）、證人黃義展於警詢
    及偵訊（見偵27339號卷第8頁正反面、第44頁）、證人黃英
    凱於偵訊及原審（見偵27339號卷第44頁正反面、原審易字
    卷第144至149頁）、證人莊政華於原審（見原審易字卷第70
    至73頁）、證人乙○○於本院（見本院卷第149頁）所為之證
    述在卷可參，暨現場監視器錄影翻拍照片、失車-案件基本
    資料詳細畫面報表、桃園市政府警察局車輛協尋電腦輸入單
    、汽車出租單等件附卷可稽（見偵27339號卷第11至13頁、
    第48頁），足認被告前開任意性自白與事實相符，應堪採信
    。
二、綜上，本案事證明確，被告竊盜犯行堪以認定，應依法論科
    。
參、論罪及刑之加重事由：　　
一、按行為後法律有變更者，適用行為時之法律，但行為後之法
    律有利於行為人者，適用最有利於行為人之法律，刑法第2
    條第1項定有明文。查被告行為後，刑法第320條第1項竊盜
    罪業於108年5月29日修正公布，並自同年月31日施行。修正
    前刑法第320條第1項原規定：「意圖為自己或第三人不法之
    所有，而竊取他人之動產者，為竊盜罪，處五年以下有期徒
    刑、拘役或五百元以下罰金。」修正後刑法第320條第1項則
    規定：「意圖為自己或第三人不法之所有，而竊取他人之動
    產者，為竊盜罪，處五年以下有期徒刑、拘役或五十萬元以
    下罰金。」經比較新舊法結果，修正後刑法第320條第1項竊
    盜罪部分之構成要件固未變更，然罰金刑度業經提高，即非
    較有利於被告，揆諸前揭說明，自應適用其行為時法即修正
    前刑法第320條第1項之規定。
二、核被告所為，係犯修正前刑法第320條第1項之竊盜罪。　　
三、累犯部分：
㈠、被告前因①竊盜案件，經臺灣士林地方法院以94年度易字第23
    5號判決判處有期徒刑1年8月確定；②違反妨害兵役治罪條例
    案件，經臺灣新北地方法院以95年度簡字第3352號判決判處
    有期徒刑5月確定；③竊盜案件，經臺灣新北地方法院以95年
    度易字第1439號判決判處有期徒刑4年10月確定。上開②部分
    所處之刑嗣經臺灣臺北地方法院以96年度聲減字第2199號裁
    定減為有期徒刑2月又15日，並與不得減刑之③部分所處之刑
    ，定應執行刑為有期徒刑5年確定，再與①部分所處之刑接續
    執行後，於101年5月11日縮短刑期假釋出監，所餘刑期交付
    保護管束。被告於假釋期間，又因④竊盜案件，經臺灣臺北
    地方法院以103年度審易字第1408號判決判處有期徒刑8月確
    定，與前揭假釋經撤銷後之殘刑有期徒刑1年4月又15日接續
    執行後，於105年11月18日縮刑期滿執行完畢等節，有本院
    被告前案紀錄表1份在卷可參。被告受上開徒刑執行完畢後
    ，5年內故意再犯本案有期徒刑以上之罪，已符合刑法第47
    條第1項所定之累犯要件。
㈡、本院審酌被告前已有多次竊盜前科，惟其受刑之執行完畢後
    仍未能因此自我控管，復於出監後不到2年即再犯本案竊盜
    犯行，可徵其刑罰反應力薄弱，有再延長其矯正期間，以助
    其重返社會之必要，爰依刑法第47條第1項之規定及司法院
    釋字第775號解釋意旨加重其刑。　　　　
肆、撤銷改判及量刑之審酌部分：
一、本案被告所為，應構成上開修正前刑法第320條第1項之竊盜
    罪，業經本院論述如前，原審遽為被告無罪之諭知，尚有未
    恰，檢察官執此上訴，為有理由，即應由本院予以撤銷改判
    。
二、本院爰以行為人之責任為基礎，審酌被告前已有多次竊盜前
    科之素行（參見前揭累犯部分所載），竟仍不思循正當途徑
    獲取所需且欠缺尊重他人財產權利之法治觀念，而再為本案
    竊盜犯行，所為實屬不該，所竊取者為車牌兩面，財產價值
    較低，但使被害人蒙受進行司法程序及重新申請車牌之不便
    ，兼衡被告犯罪之動機、目的，其犯罪後雖於原審曾否認犯
    行，但於本院終能坦承犯行，惟未能與被害人和解、賠償損
    失之犯後態度，暨被告國中肄業之智識程度、入監前受僱架
    設電信基地台，有未成年子女需撫養之家庭經濟狀況（見本
    院卷第152頁）等一切情狀，量處如主文第2項所示之刑，並
    諭知如易科罰金之折算標準，以資警懲。
三、被告為本案犯行所竊得未扣案之00-0000車號車牌兩面，雖
    主要目的在於車籍管理及辨別車輛同一性之用，且被害人於
    遭竊後可向監理機關申請註銷原號牌後重領牌照，但仍有一
    定之財產價值，應依刑法第38條之1第1項前段規定宣告沒收
    ，並於全部或一部不能沒收或不宜執行沒收時，依同條第3
    項規定追徵其價額。
據上論斷，應依刑事訴訟法第369條第1項前段、第364條、第299
條第1項前段，修正前刑法第320條第1項、刑法第47條第1項、第
41條第1項前段、第38條之1第1項前段、第3項，判決如主文。
本案經檢察官謝志明到庭執行職務。
中　　華　　民　　國　　110 　年　　9 　　月　　9 　　日
                  刑事第二十庭  審判長法　官  王復生
                                      法　官  蕭世昌 
                                      法　官  張紹省
以上正本證明與原本無異。
檢察官不得上訴。
被告如不服本判決，應於收受送達後20日內向本院提出上訴書狀
，其未敘述上訴之理由者並得於提起上訴後20日內向本院補提理
由書（均須按他造當事人之人數附繕本）「切勿逕送上級法院」
。
                                      書記官  莫佳樺
中　　華　　民　　國　　110 　年　　9 　　月　　13　　日
附錄：本案論罪科刑法條全文
修正前中華民國刑法第320條第1項
意圖為自己或第三人不法之所有，而竊取他人之動產者，為竊盜
罪，處五年以下有期徒刑、拘役或五百元以下罰金。